臺灣雲林地方法院刑事協商判決　　　　　100年度訴字第142號
公　訴　人　臺灣雲林地方法院檢察署檢察官
被　　　告　蔡宇家
指定辯護人　本院公設辯護人許俊雄
上列被告因違反毒品危害防制條例案件，經檢察官提起公訴（10
0 年度撤緩毒偵字第11號），並聲請法院改依協商程序而為判決
，本院認為適當，同意由法官一人獨任進行協商判決程序，判決
如下：
    主      文
蔡宇家施用第二級毒品，累犯，處有期徒刑肆月。又施用第一級
毒品，累犯，處有期徒刑捌月。又施用第二級毒品，累犯，處有
期徒刑肆月。又施用第一級毒品，累犯，處有期徒刑捌月。應執
行有期徒刑壹年陸月。
    事實及理由
一、犯罪事實：
    蔡宇家（原名蔡志輝）前於民國91年間，因施用毒品案件，
    經觀察、勒戒後，認無繼續施用毒品之傾向，於91年05月02
    日觀察、勒戒執行完畢釋放出所，由臺灣雲林地方法院檢察
    署檢察官以90年度毒偵字第468 號為不起訴處分確定。然其
    另於前揭觀察勒戒執行完畢釋放後5 年內之94年06月初某日
    至同年月27日晚上某時止及94年06月29日凌晨02時01分採尿
    前96小時內之某時許，分別因施用第一級、第二級毒品，經
    臺灣板橋地方法院（下稱板橋地院）以95年度訴字第877 號
    判決分別判處有期徒刑6 月、2 月，應執行有期徒刑7 月確
    定，甫於96年03月21日易科罰金執行完畢；復又因施用毒品
    案件，經板橋地院以97年度訴字第3116號判決判處有期徒刑
    7 月確定，於98年06月11日徒刑執行完畢。詎其猶不知悔改
    ，分別為下列行為：
  (一)於99年05月15日20時許，基於施用第二級毒品之犯意，在雲
    林縣麥寮鄉○○○道路旁，以將甲基安非他命置於玻璃球內
    點火燃燒吸食煙氣之方式，施用第二級毒品甲基安非他命1
    次。
  (二)復於99年05月16日17時許，基於施用第一級毒品之犯意，在
    雲林縣麥寮鄉○○○道路旁，以將海洛因置於針筒內注射之
    方式，施用第一級毒品海洛因1 次。
  (三)又於99年07月31日20時許，基於施用第二級毒品之犯意，在
    其位在雲林縣麥寮鄉之友人住處門外，以將甲基安非他命置
    於玻璃球內點火燃燒吸食煙氣之方式，施用第二級毒品甲基
    安非他命1 次。
  (四)另於99年08月01日08時許，基於施用第一級毒品之犯意，在
    雲林縣麥寮鄉○○○道路旁，以將海洛因置於針筒內注射之
    方式，施用第一級毒品海洛因1 次。
    嗣於99年05月17日14時許，因另案為警持臺灣雲林地方法
    院檢察署檢察官核發之傳票通知其至雲林縣警察局臺西分局
    說明，復經警徵得其同意，採集其尿液送驗，結果呈嗎啡、
    甲基安非他命陽性反應；又於99年08月02日凌晨01時50分
    許，其駕駛車牌號碼HW-6641 號自小客車，行經嘉義縣東石
    鄉○○村○○道路時，因形跡可疑，為警攔檢盤查，發現其
    手臂上有注射毒品之痕跡，復徵得其同意，採集其尿液送驗
    ，結果呈可待因、嗎啡、甲基安非他命、安非他命陽性反應
    ，始悉上情。
二、證據名稱：
  (一)被告蔡宇家於偵查及本院訊問時之自白。
  (二)正修科技大學超微量研究科技中心99年05月31日報告編號R0
    0-0000-000號尿液檢驗報告、臺灣檢驗科技股份有限公司99
    年08月17日報告編號KＺ000000000000號濫用藥物尿液檢驗報
    告各1 紙。
  (三)雲林縣警察局臺西分局毒品犯罪嫌疑人尿液採驗作業管制紀
    錄、代號與真實姓名對照表各1 份。
  (四)刑案資料查註紀錄表、全國施用毒品案件紀錄表、矯正簡表
    及臺灣雲林地方法院檢察署檢察官90年度毒偵字第468 號不
    起訴處分書、板橋地院95年度訴字第877 號判決各1 份。
三、本案經檢察官與被告蔡宇家、辯護人於審判外達成協商之合
    意，且被告蔡宇家已認罪，其合意內容為：蔡宇家施用第一
    級毒品，累犯，處有期徒刑8 月。又施用第一級毒品，累犯
    ，處有期徒刑8 月。又施用第二級毒品，累犯，處有期徒刑
    4 月。又施用第二級毒品，累犯，處有期徒刑4 月。應執行
    有期徒刑1 年6 月。
四、應適用之法條：刑事訴訟法第455 條之2 第1 項、第455 之
    4 第2 項、第455 條之8 、第454 條第1 項，毒品危害防制
    條例第10條第1 項、第2 項，刑法第11條前段、第47條第1
    項、第51條第5 款。
五、協商判決原則上不得上訴。但有刑事訴訟法第455 條之4 第
    1 項第1 款「於本訊問程序終結前，被告撤銷協商合意或檢
    察官撤回協商聲請者」；第2 款「被告協商之意思非出於自
    由意志者」；第4 款「被告所犯之罪非第455 條之2 第1 項
    所定得以協商判決者」；第6 款「被告有其他較重之裁判上
    一罪之犯罪事實者」；第7 款「法院認應諭知免刑或免訴、
    不受理者」情形之一，或協商判決違反同條第2 項「法院應
    於協商合意範圍內為判決；法院為協商判決所科之刑，以宣
    告緩刑或2 年以下有期徒刑、拘役或罰金為限」等規定者（
    以上均簡稱但書情形）外，不在此限（即有但書情形，依法
    仍得上訴）。
六、本件如有上述但書情形，且不服本判決時，得自收受判決送
    達之日起10日內，向本院提出上訴狀（須附繕本），上訴於
    第二審法院。
本案經檢察官魏偕到庭執行職務。
中    華    民    國   100    年    3     月    15    日
                  刑事第六庭    法  官  陳佩怡
以上正本證明與原本無異。
                                書記官  林佳慧
中    華    民    國   100    年    3     月    15    日
附錄本案論罪科刑法條全文：
毒品危害防制條例第10條
施用第一級毒品者，處 6 月以上 5 年以下有期徒刑。
施用第二級毒品者，處 3 年以下有期徒刑。